臺灣高雄地方法院刑事判決　　　　　100年度訴緝字第71號
公　訴　人　臺灣高雄地方法院檢察署檢察官
被　　　告　陳富添
　　　　　　（另案於法務部矯正署台南監獄執行中）
上列被告因違反毒品危害防制條例等案件，經檢察官提起公訴（
99年度偵字第19863 號），本院判決如下：
    主    文
陳富添未經許可持有子彈，累犯，處有期徒刑柒月，併科罰金新
台幣萬元，罰金如易服勞役，以新台幣壹仟元折算壹日；扣案
之9mm 制式子彈拾壹顆、背包壹個、手機壹支，均沒收。
    事     實
一、陳富添前於民國94年間，因妨害兵役條例案件，經臺灣台南
    地方法院94年度簡字第2960號判處有期徒刑2 月，甫於95年
    2 月24日易科罰金執行完畢；仍不知悔改，明知可發射子彈
    具有殺傷力之子彈，為槍砲彈藥刀械管制條例所管制之物品
    ，未經許可，不得無故持有，竟仍基於持有具殺傷力之子彈
    之犯意，於99年6 月2 日某時，在屏東縣高樹鄉某處，受溫
    鐵周之委託，將附表編號3 具有殺傷力之口徑9mm 制式子彈
    49 顆 （經送鑑定採樣18顆試射擊發，均具傷殺力) 及附表
    編號4 之霰彈1 顆（經送鑑定試射，具有殺傷力）攜帶前往
    溫鐵周所承租、位於台中縣大肚鄉○○○路216 號2 樓前方
    房間內置放。嗣於99年6 月8 日15時許，為行政院海岸巡防
    署南部地區巡防局因另案搜索上開屋址而查獲，並扣得如附
    表所示之物。
二、案經行政院海岸巡防署南部地區巡防局移送臺灣高雄地方法
    院檢察署檢察官偵查起訴。
    理    由
壹、證據能力
一、按刑事訴訟法第156 條第1 項之規定，被告之自白非出於強
    暴、脅迫、利誘、詐欺、疲勞訊問、違法羈押或其他不正之
    方法，且與事實相符者，得為證據。查本件被告於準備程序
    、審判期日對於公訴檢察官提出被告之調查站、偵訊、原審
    及本院之供述之證據能力均不爭執，且未抗辯其自白非出於
    任意性，亦查無明顯事證足認檢察官及警察機關於製作該等
    筆錄時，有對被告等施以法律所禁止之不正方法等情事，應
    認該審判外之自白具有任意性，而認有證據能力。
二、按鑑定人由審判長、受命法官或檢察官就下列之人選任1 人
    或數人充之：1.就鑑定事項有特別知識經驗者。2.經政府機
    關委任有鑑定職務者；鑑定之經過及其結果，應命鑑定人以
    言詞或書面報告；法院或檢察官得囑託醫院、學校或其他相
    當之機關、團體為鑑定，或審查他人之鑑定，並準用第203
    條至第206 條之1 規定，刑事訴訟法第198 條、第206 條第
    1 項、第208 條第1 項分別定有明文。本件卷附內政部警政
    署刑事警察局之99年7月12日刑鑑字第0990085188號槍彈鑑
    定書（見99年度偵字第19683 號卷< 下稱偵卷> 第238 頁至
    第240 頁），雖係被告以外之人即內政部警政署刑事警察局
    於審判外之書面陳述，然該局係臺灣高等法院檢察署關於槍
    彈有無殺傷力之概括選任鑑定機關，有臺灣高等法院檢察署
    92年9 月9 日檢文允字第0921001203號函附之「臺灣高等法
    院檢察署檢察長概括選任鑑定機關表列」足參，則上開槍彈
    鑑定書，為刑事訴訟法第159 條第1 項規定之例外情形，應
    有證據能力。
三、本件判決後述所引其他審判外之書面資料，檢察官、被告及
    辯護人均知為審判外之書面資料，且均同意或無異議作為證
    據，本院審酌其取得之過程並無瑕疵，且與本案具有關連性
    ，未見有何不適當之情形，是依刑事訴訟法第159 條之5 第
    2 項之規定認均具有證據能力。
貳、實體部分
一、訊據被告陳富添對於其於上揭時、地持有具有殺傷力之制式
    子彈等情均坦承不諱，復有高雄縣政府警察局槍枝初步檢視
    報告表（警卷第109 頁至第115 頁）及扣案如附表編號3 、
    4 所示扣案之子彈可資佐證；而所查扣之上開子彈，經送內
    政部警察署刑事警察局鑑定結果為：「送鑑子彈49顆，認均
    係口徑9mm 制式子彈，經採樣18顆試射，可擊發，認均具殺
    傷力；送鑑霰彈1 顆，認係12GAUGE 制式霰彈，經試射，可
    擊發，認均具殺傷力」等情，有該局99年7 月12日刑鑑字第
    0990085188號鑑驗書及子彈照片在卷足憑（見偵卷第238 頁
    至第240 頁）。是被告陳富添自白與事實相符，其等持有具
    有殺傷力之子彈之犯意及犯行均堪認定，應依法論科。
二、核被告陳富添所為，係違反槍砲彈藥刀械管制條例第8 條第
    4 項之未經許可持有具殺傷力之子彈罪。又被告陳富添前有
    如事實欄所示之論罪科刑執行情形，有台灣高等法院被告前
    案紀錄表在卷足參，其於5 年以內故意再犯本件有期徒刑以
    上之罪，構成累犯，應依刑法第47條第1 項加重其刑。爰審
    酌被告陳富添明知非法持有具殺傷力之制式子彈，對社會治
    安造成之潛在危害甚大，並可能對他人之生命安全構成威脅
    ，故為我國法令所明文禁止，並為治安機關嚴加查緝對象，
    竟仍未經許可而無故持有具殺傷力之制式子彈，所為惡性匪
    淺，並慮及其持有制式子彈之數量、時間，及犯後坦認犯行
    之犯後態度，且其雖持有前揭制式子彈，但尚查無以之從事
    犯罪等一切情狀，量處有期徒刑7 月，併科罰金新台幣3 萬
    元，並就罰金部分諭知易服勞役折算標準。末查，未試射之
    制式子彈31顆（原為49顆，其中18顆經試射）均具殺傷力，
    已如前述，自屬違禁物，不問屬於被告與否，爰依刑法第38
    條第1 項第1 款之規定，併予宣告沒收；至於已試射之制式
    子彈18顆、霰彈1 顆，業經擊發，已失其原有制式子彈之結
    構與效能，均不再具有殺傷力，已非違禁物，自無從併予諭
    知沒收。另扣案如附表編號1 及編號2 所示之背包及手機，
    係被告所有、供本件未經許可持有具殺傷力之制式子彈罪所
    用，業據被告供承在卷，爰依刑法第38條第1 項第2 款宣告
    沒收；至扣案如附表編號5 至編號20所示物品，均無法證明
    與本件被告陳富添持有具有殺傷力之子彈有何關連性，爰均
    不為沒收之諭知。
據上論斷刑事訴訟法第299條第1項前段，槍砲彈藥刀械管制條例
第8 條第4 項，刑法第11條、第38條第1 項第1 款、第2 款、第
47條1 項前段、第42條第3 項，判決如主文。
本案經檢察官蔡東利到庭執行職務。
中    華    民    國    100     年    4    月   29    日
                  刑事第二庭  審判長法  官  李政庭
                                    法  官  施盈志
                                    法  官  陳航代
以上正本證明與原本無異。
如不服本判決應於收受送達後10日內向本院提出上訴書狀，並應
敘述具體理由；如未敘述上訴理由者，應於上訴期間屆滿後20日
內向本院補提理由書（均須按他造當事人之人數附繕本）「切勿
逕送上級法院」。
中    華    民    國   100    年    4     月    29    日
                                    書記官  林慧君
附錄本案所犯法條
槍砲彈藥刀械管制條例第8條第4項
未經許可，持有、寄藏或意圖販賣而陳列第 1 項所列槍枝者，
處 3 年以上10 年以下有期徒刑，併科新臺幣 700 萬元以下罰
金。
附表
┌───┬──┬────────┬─────┬───┬──────┐
│所有人│編號│   品名         │   單位   │ 數量 │    備考    │
├───┼──┼────────┼─────┼───┼──────┤
│陳富添│1   │背包（乘裝子彈用│   個     │  1   │二樓前方房間│
│      │    │）              │          │      │            │
│      ├──┼────────┼─────┼───┤            │
│      │2   │LG黑色手機      │   支     │  1   │            │
│      ├──┼────────┼─────┼───┤            │
│      │3   │9.0MM子彈       │   顆     │  49  │            │
│      ├──┼────────┼─────┼───┤            │
│      │4   │霰彈            │   顆     │  1   │            │
│      ├──┼────────┼─────┼───┤            │
│      │5   │法拉利銀色手機  │   支     │  1   │            │
│      ├──┼────────┼─────┼───┤            │
│      │6   │吸食工具        │   組     │  2   │            │
│      ├──┼────────┼─────┼───┤            │
│      │7   │新台幣現金      │   元     │19萬2 │            │
│      │    │                │          │千5百 │            │
│      ├──┼────────┼─────┼───┤            │
│      │8   │海洛因毒品（內含│   包     │  1   │            │
│      │    │2包共計毛重22公 │          │      │            │
│      │    │克）            │          │      │            │
│      ├──┼────────┼─────┼───┤            │
│      │9   │安非他命毒品（內│   包     │  1   │            │
│      │    │含4包毛重共33.3 │          │      │            │
│      │    │公克）          │          │      │            │
│      ├──┼────────┼─────┼───┤            │
│      │10  │愷他命毒品（內含│   包     │  1   │            │
│      │    │2包共計毛重60.2 │          │      │            │
│      │    │公克）          │          │      │            │
│      ├──┼────────┼─────┼───┤            │
│      │11  │葡萄糖（內含4包 │   包     │  1   │            │
│      │    │共計毛重26.1公克│          │      │            │
│      │    │）              │          │      │            │
│      ├──┼────────┼─────┼───┤            │
│      │12  │電子磅秤        │   台     │  1   │            │
│      ├──┼────────┼─────┼───┤            │
│      │13  │長江牌白色手機  │   支     │  1   │            │
│      ├──┼────────┼─────┼───┤            │
│      │14  │長江香檳金手機  │   支     │  1   │            │
│      ├──┼────────┼─────┼───┤            │
│      │15  │藍色筆記本      │   本     │  1   │            │
│      ├──┼────────┼─────┼───┤            │
│      │16  │黑色電腦背包    │   個     │  1   │            │
│      ├──┼────────┼─────┼───┤            │
│      │17  │安非他命毒品（內│   包     │  1   │            │
│      │    │含4包共計毛重3.3│          │      │            │
│      │    │公克）          │          │      │            │
│      ├──┼────────┼─────┼───┤            │
│      │18  │研磨器          │   個     │  1   │            │
│      ├──┼────────┼─────┼───┤            │
│      │19  │夾鍊袋          │   包     │  1   │            │
│      ├──┼────────┼─────┼───┤            │
│      │20  │海洛因毒品（毛重│   包     │  1   │            │
│      │    │40公克）        │          │      │            │
└───┴──┴────────┴─────┴───┴──────┘